臺灣臺南地方法院刑事判決　　　　　　　　　　　　　九十年度訴字第一六三號
　　公　訴　人　臺灣台南地方法院檢察署檢察官
　　被　　　告　丙○○
　　本院公設辯護人　余訓格
右列被告因毒品危害防制條例案件，經檢察官提起公訴（九十年度營偵字第一二一三
號），本院判決如左：
    主  文
丙○○連續轉讓第一級毒品，處有期徒刑壹年肆月。
扣案之海洛因壹包（驗後淨重零點零玖公克）沒收銷燬之。
    事  實
一、丙○○曾因吸食第一級毒品及第二級毒品，經臺灣彰化地方法院於民國八十九年
    六月三十日分別判處有期徒刑十月及六月，應執行有期徒刑一年二月確定，嗣因
    逃匿未到案執行，經通緝到案後，現送監執行中。復基於概括之犯意，自九十年
    三月間某日起至同年四月間某日止，在其台南縣新營市○○路一○七二號十樓Ｂ
    室租處，連續多次無償轉讓第一級毒品海洛因予甲○○施用。嗣於九十年七月十
    八日下午時三時許，經甲○○撥打0000000000號行電話號碼聯絡丙○
    ○見面之時間、地點，丙○○依約乃於當日下午五時三十分駕車在台南縣新營市
    ○○路一○七二號甫停置在該大樓之地下停車場內，即經警當場查獲，並隨後在
    丙○○上開台南縣新營市○○路一○七二號十樓Ｂ室房間內查扣海洛英（驗後淨
    重０‧○九公克）。
二、案經台南縣移送台灣台南地方法院檢察署檢察官偵查起訴。
    理  由
一、訊據被告丙○○否認有轉讓海洛英予甲○○之犯行，並辯稱：伊未曾轉讓毒品海
    洛因予甲○○，可能是甲○○曾向伊討取海洛英被伊拒絕，因而懷恨伊云云。惟
    查被告丙○○曾於九十年三月間連續多次，在台南縣新營市○○路一○七二號十
    樓Ｂ室租處無償轉讓第一級毒品海洛因予甲○○施用之事實，業據証人甲○○證
    述在卷（參本院九十年十一月三十日審訊筆錄），核與另被告丙○○亦於警訊中
    供承：．．．，大約於九十年四月間至（甲○○）我租處找我，說毒癮發作，很
    難過，又見我剛好施打毒品，於是苦苦哀求我讓他止一下，我看他可憐才同意，
    我並未向他收過任何錢等語。（參九十年七月十八日警訊筆錄）核與証人甲○○
    證述曾向被告丙○○索取海洛因等情節大致相符，足見証人甲○○上開証述，洵
    非無據。足見被告丙○○應自九十年三月間起同年四月間止，連續多次無償提供
    海洛因予甲○○之事實，應可確認。故被告丙○○雖事後雖改辯稱：有一次他我
    住處，我上廁所回來時，看他在用我的海洛因‧‧‧云云。則顯係事後卸責之詞
    ，委無可採。又現場被告租處房間內查獲之粉末一小包，經檢出海洛因陽性反應
    ，有法務部調查局鑑定通知書一紙（電腦條碼000000000號）在卷可按
    ，足見被告丙○○無償轉海洛因予甲○○之犯行，洵堪認定。
二、查海洛因為第一級毒品，毒品危害防制條例第二條第二項第一款定有明文，被告
    既無償轉讓海洛因予甲○○施用，核被告丙○○所為係犯同條例第八條第一項之
    轉讓第一級毒品罪。又被告非法持有海洛因之低度行為，已為其進而轉讓之高度
    行為所吸收，不復另論。又先後多次轉讓第一級毒品犯行，其時間緊接，犯罪構
    成要件相同，顯係基於概括之犯意反覆為之，應依連續犯之規定論以一罪，並加
    重其刑。公訴意旨略以：被告丙○○意圖營利，並基於概括之犯意，自九十年三
    月間某日起至同年六月間某日止，以0000000000及00000000
    00號行動電話門號為聯絡工具，並以台南縣新營市○○路一０七二號十樓Ｂ五
    室或同路福特汽車保養廠前為交易地點，連續多市販賣第一級毒品海洛英予甲○
    ○施用，平均每四、五日賣一次，每次得款新台幣一至二千元。嗣甲○○因涉嫌
    施用海洛英案件，經公訴人傳喚其於九十年七月十七日上午十時三十五分到場接
    受偵訊時，供稱其所施用之海洛英係如何向丙○○購得等情後，經公訴人交由臺
    南縣警察局刑警隊指派偵查員於翌日，由甲○○先以上開行動電話門號與被告丙
    ○○聯絡，約定交易毒品之時間、地點後，甲○○於九十年七月十八日下午五時
    三十分由偵查員帶同至新營市○○路福特汽車保養廠前等候丙○○前來時，丙○
    ○始為警查獲，並在丙○○上開租居房間內查扣海洛英（驗後淨重僅○．○九公
    克），因認被告丙○○涉有毒品危害防制條例第四條第一項販賣第一級毒品海洛
    因罪云云。公訴人固以甲○○於警、偵訊中供稱毒品來源是向被告丙○○購買及
    甲○○以電話向被告丙○○購買海洛因而查獲，且被告丙○○租處當場扣有海洛
    因一小包作為被告販賣海洛因之依據。惟按犯罪事實應依證據認定之，無證據不
    得推定其犯罪事實，刑事訴訟法第一百五十四條定有明文。訊據被告丙○○堅決
    否認有何販賣海洛因予甲○○犯行。經查証人甲○○証稱：每次我向他（丙○○
    ）購買，我會先拿錢給他，他都出去一下要我等他，之後才交給我，約等半個鐘
    頭。他向我表示，他是向他朋友拿的等語。復証稱：他自己用的，也是向他朋友
    拿貨（海洛因），所以有時候他幫我拿海洛因回來之後，他自己也同時會將他的
    部分拿回來等語（參本院九十一年十一月三十日審訊筆錄）。又証稱：常向他買
    時，有時我不方便時他才會給我一些，但如果沒有向他買就不給了等語（參本院
    九十年九月十七日審訊錄）。足見証人甲○○所能証明者，係將錢交給被告丙○
    ○外出購買或與拿錢與被告丙○○一起向他人購買，惟尚不足憑此作以証明甲○
    ○向被告丙○○購買海洛因之犯罪依據。況被告丙○○於案發之際，其身上並未
    查獲有何海洛因。且於案發之際，警方在被告租處亦僅搜扣之海洛因一小包（驗
    後淨重僅○．○九公克），並未搜扣有何其他販賣毒品之相關物証（帳冊、磅秤
    、分裝用之夾鏈袋等相關足以証明販賣証物），自難僅憑証人甲○○片面之臆測
    ，即據以推認被告丙○○涉有販賣海洛因犯行。次查被告丙○○於案發當日，經
    甲○○以行動電話聯絡後，其二人在電話中並未曾提及甲○○是否要向被告丙○
    ○購買毒品之事實，業據証人甲○○證述在卷，且案發當時陪同甲○○前往現場
    之員警乙○○亦到庭証稱：我們問何某如何向被告買毒品，何某說只要打電話給
    被告就是（表示）要向他買毒品，我們就以他們以前交易模式打電話聯絡等語（
    參本院九十年十月三十日審訊筆錄）。是被告丙○○與甲○○二人當日之電話中
    既未提及是否要交易毒品，亦難憑此作為認定被告丙○○案發當日有販賣海洛因
    之犯意。況被告丙○○亦曾多次無償提供海洛因予甲○○施用，業如前述，故自
    不得僅憑甲○○案發當時以電話聯絡被告至其住處見面，即遽以推認被告丙○○
    販賣毒品之証據。末查甲○○警訊中所供曾多次撥打0000000000號及
    0000000000號行動電話聯絡購買毒品，惟除其中000000000
    0號申請人為黃詠兆，係由被告丙○○所持用外，另其中0000000000
    號則為被告丙○○之女友施金玉所持用，業據被告丙○○供明在卷，復有台灣大
    哥大股份有限函在卷可參。警方調查此案時，事先既未有該二支行電話監聽資料
    足資佐証，事後亦未有何通聯紀錄可資參考，自難憑此二支行動電話証明甲○○
    曾以該二支行動電話號碼與被告丙○○有何毒品交易之聯絡。綜上所述，既未有
    何証據足証被告丙○○有何販賣海洛因予甲○○施用，故被告丙○○僅得依轉讓
    第一級毒品罪論處，而其基本事實相同，本院自得一併審理，並變更起訴法條。
    爰審酌被告前案係犯施用安非他命及海洛因案件，甫經臺灣彰化地方法院於八十
    九年六月三十日分別判處有期徒刑十月及六月，應執行有期徒刑一年二月確定，
    顯見其素行不佳，又再犯本案，惡性非輕，惟念及其轉讓毒品之對象僅限於甲○
    ○一人，且每次數量不多及其社會危害尚非嚴重及犯罪後態度等其他一切情狀，
    爰量處如主文所示之刑。扣案之海洛因一小包（驗後淨重○．○九公克），應依
    同條例第十八條第一項前段宣告沒收銷燬之。另扣案海洛因注射針筒一支、塑膠
    摻管二支、橡膠止血帶一條及行動電話一具（電話號碼0000000000號
    ）均非供犯本罪所用之物，爰不另為沒收諭知，並此敘明。
據上論斷，應依刑事訴訟法第二百九十九條第一項前段、第三百條，毒品危害防制條
例第八條第一項、第十八條第一項前段，刑法第十一條前段、第五十六條，判決如主
文。
本案經檢察官王森松到庭執行職務。
中　　　華　　　民　　　國　　　九十一　　　年　　　一　　　月  十八　　日
                              臺灣臺南地方法院刑事第三庭
                                      法　官   李 政 庭
右正本證明與原本無異
如不服本判決應於送達後十日內向本院提出上訴狀
                                      書記官
中　　　華　　　民　　　國　　　九十一　　　年　　　一　　　月　　八　　日
附錄法條
毒品危害防制條列第八條第一項、第十八條
